臺灣臺北地方法院小額民事判決　　　 
                                  　110年度店小字第750號
原      告  華南產物保險股份有限公司

法定代理人  陳文智  
訴訟代理人  梁勝杰  
複訴訟代理  
人          林鼎鈞  
被      告  張慶城  

上列當事人間損害賠償事件，本院於民國110年10月5日言詞辯論
終結，判決如下：
    主      文
原告之訴駁回。
訴訟費用新臺幣壹仟伍佰參拾元由原告負擔。
    事實及理由
一、原告起訴主張：被告於民國108年6月4日下午9 時50分許駕
    駛車牌號碼00-0000 號自用小客車（下稱被告車輛），行經
    臺北市○○區○○路○段000巷00號時，因駕駛不慎之過失，而與
    停放於對面路邊、車頭朝南，由原告所承保、訴外人陳資穎
    所有、駕駛之車牌號碼000-0000號自用小客車（下稱系爭車
    輛）發生碰撞，致系爭車輛受有損害，經原告以新臺幣（下
    同）19,415元（含工資3,696元、零件6,815 元、烤漆8,904
     元）賠付後，爰依保險法第53條第1 項及侵權行為法律關
    係，請求被告賠償上開必要修復費用等語。並聲明：被告應
    給付原告19,415元，及自起訴狀繕本送達翌日起至清償日止
    ，按年息百分之5 計算之利息。
二、被告辯稱：肇事當時警察曾表示被告未撞擊系爭車輛等語。
    並聲明：原告之訴駁回。
三、本院之判斷：
  ㈠按當事人主張有利於己之事實者，就其事實有舉證之責任，
    民事訴訟法第277條前段定有明文。被告否認伊駕駛車輛曾
    經碰撞系爭車輛，系爭車輛所受之損害非伊造成等語，是原
    告主張系爭車輛所受損害係由被告造成，自應就系爭車輛所
    受損害與被告駕車行為間有相當因果關係，負舉證責任。
  ㈡本件原告雖提出系爭車輛之保險估價單欲證明係被告造成系
    爭車輛之損害，然觀諸本院依職權向臺北市政府警察局交通
    警察大隊調閱本案道路交通事故調查報告表等證據資料中，
    系爭車輛車損照片中可知，系爭車輛乃左後車尾有擦痕（參
    見本院卷第55頁），然此擦撞痕跡究為被告車輛停放於該處
    前即已存在，抑或被告車輛停放後始受有損害，不無疑問，
    故自不得以此照片即推認被告駕車停放於該路段時有碰撞系
    爭車輛之事實。
  ㈢再據事發時到場處理之警員即證人陳柏宇於本院審理時結證
    稱：我是負責現場蒐證，包含看監視錄影光碟，我再將所得
    到的資料交給當時另一名警員范楊斌做責任的分析研判；我
    當天值事故處理勤務，接到110 報案後到現場處理，到現場
    時車輛已經移動，本件前方車主主張車輛（即系爭車輛）車
    尾部分有兩個車牌的鉚釘印，他（即訴外人陳姿穎）覺得是
    後方的車輛（即被告車輛）撞到他，後方車當時已經不在現
    場，是我們事後通知他（即被告）到警局作筆錄；而被告車
    牌鉚釘的高度與原告車尾的痕跡高度是一樣的，但因為同款
    車輛車牌放置的高度都會大致吻合，所以無法確定原告車輛
    的車尾痕跡就是被告車輛所造成；當時有調閱現場的監視錄
    影畫面，也有存下，當時有拍到事故現場及兩輛車行經該處
    的畫面；於查看監視器畫面後，依照監視器畫面看不出有碰
    撞的狀況；原告車主當時有跟我一起看；我有跟他（即訴外
    人陳姿穎）說是看不出來有追撞的情形，但如果原告車主堅
    持要請被告前來釐清狀況的話，我們會請被告過來等語（參
    見本院卷第98頁至第100頁），足徵於員警處理之過程中已
    有將系爭車輛左後車尾之擦痕無法確定為被告造成，且監視
    器畫面看不出有碰撞之狀況等情狀告知系爭車輛之所有權人
    ，且並無其他證據堪以證明系爭車輛所受損害與被告駕駛車
    輛停放於系爭車輛後方間有相當因果關係。準此，原告主張
    被告駕駛車輛不慎造成系爭損害乙節，即非可採，原告主張
    被告應負賠償責任，即無理由，應予駁回。
四、本件事證已臻明確，兩造其餘攻擊防禦方法，於本判決結果
    不生影響，爰不一一論述，附此敘明。
五、訴訟費用負擔之依據：民事訴訟法第78條。
中　　華　　民　　國　　110 　年　　11　　月　　5 　　日
                  臺灣臺北地方法院新店簡易庭
                              法  官  石蕙慈
以上正本係照原本作成。
對於本件判決如有不服，應於收受送達後20日內向本院提出上訴
書狀，上訴於本院合議庭，並按他造當事人之人數附具繕本。
當事人之上訴，非以判決違背法令為理由不得為之，上訴狀應記
載上訴理由，表明下列各款事項：
㈠原判決所違背之法令及其具體內容。
㈡依訴訟資料可認為原判決有違背法令之具體事實。
如委任律師提起上訴者，應一併繳納上訴審裁判費。
中　　華　　民　　國　　110 　年　　11　　月　　5 　　日
                              書記官  徐子芹
                                                        

訴訟費用計算書
項    目                    金  額（新臺幣）   備  註
第一審裁判費               1,000元
證人旅費                     530元
合    計                   1,530元